# 求助！控股股东收购了公司的亏损子公司会计处理！

提问人：fanxu7788 时间：2015-09-11 13:11:08
A公司个别报表层面按支付对价确认对C长投（需要考虑长投是否存在减值），合并报表层面视同没有发生此业务处理。

回答人：chenyiwei
关键是B公司层面如何将该对价合理区分为公允的股权转让价款和母公司对本公司资本性投入的问题，这类情况下通常需要对目标公司按收益法进行谨慎的评估以确定其股权于转让日的公允价值。